臺灣高雄地方法院刑事裁定
　　原處分機關　高雄巿交通事件裁決所
　　異　議　人　甲○○
右列受處分人因違反道路交通管理處罰條例案件，對於高雄市交通事件裁決所九十一
年五月十五日所為之處分（原處分：高市交裁字第裁三二─Ｚ00000000號）
，聲明異議，本院裁定如左：
    主  文
異議駁回。
    理  由
一、本件異議意旨略以：異議人於民國九十一年四月七日凌晨二時四十分許，行經國
    道中山高速公路時，有壹台白色休旅車快速從伊左邊超越伊，之後又退回到伊車
    後，過了一分鐘後，伊即看到一輛警車，然員警當場沒有把伊攔檢下來，過後警
    員才將其攔下並向伊表示伊車速為一百十三公里，然異議人當時時速不超過九十
    公里，是無超速行駛之行為，爰依法聲明異議。
二、按汽車行駛於高速公路或設站管制之道路，而不遵管制之規定者，處汽車駕駛人
    新臺幣三千元以上六千元以下罰鍰；次按汽車行駛高速公路，應依速限標誌指示
    ，道路交通管理處罰條例第三十三條第一項及高速公路交通管制規則第五條第一
    項分別定有明文。
三、經查：異議人對其於九十一年四月七日凌晨二時四十分許，在國道一號南向二九
    四公里，經警攔檢之事實坦認不諱，雖辯稱：伊沒有超速，先前有一部白色轎車
    車速很快，超過伊後又立即退到伊車後，伊車速僅有九十公里左右云云。然本件
    係員警以雷達採地點測速取締超速，且車道中行使之車輛進入雷達測速範圍內，
    每部車輛行速不同，雷達測速器所顯示速度亦不同，當車輛行駛超速時雷達即予
    鎖定，且員警取締時，為避免爭議，倘同時有二車併行通過或距離相距過近時，
    警員則不予取締等情，業據證人即當時舉發之員警黃士原於本院調查中證稱：「
    我們是設定時速在一一○公里，超過雷達就會有感應，如有超速車輛，雷達會發
    出蜂鳴聲音。雷達是逐一測試，所以可以測到每台車的車速。而且雷達大約可以
    測出遠在壹佰公尺以外的車速：：：如果我們取締時，發現是二台車併行，我們
    就不會取締，因為比較無法判斷：：：」等語（見本院九十一年六月十日調查筆
    錄），另據證人賴忠乙即當時另一位舉發之員警證稱：「（雷達的感應範圍？）
    約一百公尺。如果是二部車一起併行或相隔非常近時，我們就不會取締，因為判
    斷有困難：：：」等語（見本院九十年六月二十八日調查筆錄），復有內政部警
    政署國道公路警察局第四警察隊九十一年五月二日公警四刑字第０九一０００四
    九四０號函可稽，是員警採用之雷達測速器係約在一百公尺左右之距離鎖定超速
    車輛，且可以分別測量出每一台車之車速等情，堪以認定。又本件員警係在雷達
    顯示有車輛以時速一百十三公里行駛而發出警示聲音後，隨即發現異議人是第一
    部通過之自用小客車，且當時並無其他車輛與異議人併行或相隔過近等情，業據
    證人黃士原及賴忠乙證述紊詳，雖異議人辯稱：當時有一台白色休旅車快速從伊
    左邊超越，之後又退回到伊車後，過了一分鐘後，伊有看到一輛警車云云，然如
    前述，雷達僅能測出一百公尺左右之車輛行駛情形，倘如異議人所辯稱：伊約過
    一分鐘後才看到員警，則表示異議人所述之情形係發生雷達可以測量之一百公尺
    以外之情形，則雷達所顯示一百十三公里之數字，顯非該白色休旅車之車速始然
    。是據前開二位證人之證詞，足徵員警當時以雷達測量出之車速應係異議人之車
    速，是異議人應有超速之行為。再衡之證人黃士原及賴忠乙皆與異議人素不相識
    ，並無誣陷之可能，是異議人於前揭時間違反道路交通管理處罰條例第三十三條
    規定之事實已甚為明確。雖異議人另辯稱：證人黃士原舉發當時，把伊之名字及
    住址寫錯，可見證人黃士原當時之精神狀況不是很好云云，雖員警即證人黃士原
    有將異議人名字及地址寫錯之行為，此有內政部警政署國道公路警察局舉發違反
    道路交通管理事件通知單乙份可按，然此無礙被告確有超速之不法行為，尚難以
    此作為有利異議人之認定，從而原處分機關援引上開規定，裁處異議人罰鍰新台
    幣五千元並記違規點數一點，依法並無不當，異議人所為異議為無理由，應予駁
    回。
四、據上論斷，應依道路交通案件處理辦法第十九條，裁定如主文。
中      華      民      國    九十一      年    七      月      一      日
                                  臺灣高雄地方法院交通法庭
                                      法  官    張  茹  棻
右正本證明與原本無異。
如不服本裁定，應於裁定送達後五日內，向本院提出抗告狀。
                                      書記官    李  忠  霖
中      華      民      國    九十一      年    七      月      三      日
